ACORDAO-COMPLETO-2454028

ACÓRDÃO DE RELAÇÃO

ACÓRDÃO DE RELAÇÃO 1465/2021 ATA 2/2021 - SEGUNDA CÂMARA

Acórdão 1465/2021-TCU-Segunda Câmara
	 Os ministros do Tribunal de Contas da União, reunidos em sessão de 2ª Câmara, ACORDAM, por unanimidade, com fundamento nos artigos 1º, inciso V; e 39, inciso II, da Lei nº 8.443/92, c/c os artigos 1º, inciso VIII; 143, inciso II;  e 259, inciso II, do Regimento Interno, em considerar legais para fins de registro os atos de concessões a seguir relacionados, fazendo-se a determinação sugerida, de acordo com o parecer do Ministério Público de Contas da União.
1. Processo TC-Processo 038.831/2020-1 (PENSÃO CIVIL) 
	1.1. Interessados: Ana Caroline Ximenes Araujo (XXX.580.532-XX) ; Beneida Pinto Moreira (XXX.435.622-XX) ; Conceicao de Maria Santos de Oliveira (XXX.885.602-XX) ; Elaine da Costa de Souza (XXX.161.702-XX) ; Francisca Maria de Medeiros Castro (XXX.580.882-XX) ; Helena Maria da Costa de Souza (XXX.318.912-XX) ; Larissa Ximenes Araujo (XXX.579.592-XX) ; Manoel Gomes Sales Ferreira (XXX.085.282-XX) ; Maria Luisa da Costa de Souza (XXX.219.312-XX) ; Maria Rita Santos da Silva (XXX.513.532-XX) ; Maria Terezinha Alecrim Ribeiro Albuquerque (XXX.842.382-XX) ; Maria das Gracas Paes Barreto Ferreira (XXX.809.762-XX) ; Maria do Carmo das Neves Novo (XXX.496.302-XX) ; Raimunda Lileuca Ximenes de Araujo (XXX.173.802-XX) 
	1.2. Órgão/Entidade: Fundação Universidade do Amazonas
	1.3. Relator: Ministro Aroldo Cedraz
	1.4. Representante do Ministério Público: Procurador Rodrigo Medeiros de Lima
	1.5. Unidade Técnica: Secretaria de Fiscalização de Integridade de Atos e Pagamentos de Pessoal e de Benefícios Sociais (Sefip) .
	1.6. Representação legal: não há.
	1.7. Determinações/Recomendações/Orientações: 
	1.7.1. determinar à Fundação Universidade do Amazonas que promova a revisão da pensão instituída por Fernando de Lima Ferreira (peça 2) , em observância ao art. 2º da EC 70/2012 e ao Acórdão 2553/2013-TCU-Plenário, e encaminhe o respectivo ato de alteração, via e-Pessoal, para oportuna apreciação pelo Tribunal.

Segunda Câmara

Fundação Universidade do Amazonas

Ana Caroline Ximenes Araujo (XXX.580.532-XX); Beneida Pinto Moreira (XXX.435.622-XX); Conceicao de Maria Santos de Oliveira (XXX.885.602-XX); Elaine da Costa de Souza (XXX.161.702-XX); Francisca Maria de Medeiros Castro (XXX.580.882-XX); Helena Maria da Costa de Souza (XXX.318.912-XX); Larissa Ximenes Araujo (XXX.579.592-XX); Manoel Gomes Sales Ferreira (XXX.085.282-XX); Maria Luisa da Costa de Souza (XXX.219.312-XX); Maria Rita Santos da Silva (XXX.513.532-XX); Maria Terezinha Alecrim Ribeiro Albuquerque (XXX.842.382-XX); Maria das Gracas Paes Barreto Ferreira (XXX.809.762-XX); Maria do Carmo das Neves Novo (XXX.496.302-XX); Raimunda Lileuca Ximenes de Araujo (XXX.173.802-XX)

AROLDO CEDRAZ

não há.

Procurador Rodrigo Medeiros de Lima

PENSÃO CIVIL (PCIV)

Secretaria de Fiscalização de Integridade de Atos e Pagamentos de Pessoal e de Benefícios Sociais (Sefip).